【裁判字號】    97,審易,2445
【裁判日期】    980219
【裁判案由】    竊盜
【裁判全文】
臺灣高雄地方法院刑事判決            97年度審易字第2445號
公  訴  人  臺灣高雄地方法院檢察署檢察官
被      告  甲○○
上列被告因竊盜案件，經檢察官提起公訴（96年度偵字第19972
號、97年度偵字第974 號），被告就被訴事實為有罪之陳述，經
本院告知簡式審判程序之旨，並聽取被告與公訴人之意見後，本
院裁定進行簡式審判程序，判決如下：
    主  文
甲○○犯毀壞安全設備竊盜罪，累犯，處有期徒刑拾月，減為有
期徒刑伍月。又犯竊盜罪，累犯，處有期徒刑捌月。應執行有期
徒刑拾壹月。
    事  實
一、甲○○前於民國94年及95年間，因竊盜、詐欺及偽造文書等
    案件，分別經本院以94年度易字第1082號、94年度簡上字第
    1010號、臺灣高等法院高雄分院以96年度上易字第152 號，
    判處有期徒刑10月、6 月、5 月確定，嗣經裁定減刑為有期
    徒刑5 月、3 月、2 月15日，且定應執行刑有期徒刑9 月，
    並於96年1 月31日執行完畢。詎甲○○不知悔改，竟分別基
    於意圖為自己不法所有之犯意，於96年2 月14日上午11時許
    ，在丁○○位於高雄縣鳳山市○○路○段141 巷39號住處，
    徒手擊破設於該住處之窗戶玻璃後，再沿窗戶破洞，攀爬進
    入丁○○位於該址之住宅內，徒手竊取丁○○所有而放置於
    該住處內之現金新臺幣（下同）3 萬元及黃金戒指2 只得逞
    。再於96年4 月28日下午4 時30分許，開車行經丙○○○位
    於臺南縣仁德鄉○○○街16號住處，見該住處大門敞開，認
    有機可趁，遂由丙○○○住處大門進入，徒手竊取丙○○○
    放置於該住處2 樓房間床頭櫃上之黃金項鍊1 條，得手後，
    將之變賣，供己花用。嗣經丁○○、丙○○○發現，並報警
    處理，經警在丁○○住處採得指紋1 枚，而在丙○○○住處
    ，拾得遺留現場之煙蒂，經送鑑定結果，查與甲○○之指紋
    及DAN 相符，始循線查獲上情。
二、案經臺南縣警察局歸仁分局報告臺灣臺南地方法院檢察署呈
    請臺灣高等法院檢察署核轉及丁○○訴由臺灣高雄地方法院
    檢察署檢察官偵查起訴。
    理  由
一、本件被告所犯係死刑、無期徒刑、最輕本刑為3 年以上有期
    徒刑以外之罪，其於準備程序中就被訴事實為有罪之陳述，
    經法官告知簡式審判程序之旨，並聽取公訴人及被告之意見
    後，本院依刑事訴訟法第273 條之1 第1 項之規定，裁定進
    行簡式審判程序。
二、訊據被告對於上揭時、地，先後2 次竊盜之犯罪事實，坦承
    不諱，核與證人即被害人丁○○、丙○○○證述情節，大致
    相符，並有丙○○○住處現場照片4 張，以及內政部警政署
    刑事警察局鑑驗書、臺南縣警察局鑑驗書各1 份附卷可稽，
    本案事證明確，被告2 次竊盜犯行，堪以認定，應予依法論
    科。
三、按住宅之門窗，為安全設備之一，最高法院51年度臺上字第
    105 號判決可資參照。又刑法第321 條第1 項第2 款之毀越
    門扇安全設備竊盜罪，關於「毀越」指毀損與踰越而言，其
    中毀損門扇安全設備竊盜罪，乃同法第354 條之毀損罪與普
    通竊盜罪之結合犯；上開毀損門扇安全設備，係犯普通竊盜
    罪之加重情形，已結合於所犯加重竊盜之罪質中，自不能於
    論以加重竊盜罪外，更行論以毀損罪（最高法院92年度台非
    字第6 號判決可資參照）。另毀越門扇而入室行竊，其越入
    行為即屬侵入住宅，已結合於所犯加重竊盜之罪質中，無更
    行構成侵入住宅罪之理，亦有最高法院27年上字第1887號著
    有判例可資參照。被告破壞丁○○住處門窗，再從該已遭破
    壞之門窗，攀爬進入住宅內行竊，核其此部分所有，係犯刑
    法第321 條第1 項2 款之毀壞安全設備竊盜罪；被告竊取丙○○○之黃金項鍊部分，則係犯同法第320 條第1 項之竊盜
    罪。被告所犯上開2 罪，犯意個別，應予分論併罰。被告前
    因竊盜、詐欺及偽造文書等案件，分別經本院判處有期徒刑
    10月、6 月、5 月確定，嗣經裁定減刑並定應執行刑有期徒
    刑9 月，已於96年1 月31日執行完畢，有臺灣高等法院被告
    前案紀錄表1 份在卷可佐，被告於有期徒刑執行完畢後，5
    年內故意再犯本件有期徒刑以上之2 罪，均為累犯，應依刑
    法第47條規定第1 項加重其刑。本院審酌被告前有施用毒品
    及竊盜之刑案紀錄，此有前述臺灣高等法院被告前案紀錄表
    1 份在卷可佐，素行不良，而被告正值青年，不思以正當方
    法賺取財物，竟貪圖小利一再行竊，破壞他人對財產權之支
    配，危害社會治安，惟念及被告尚能坦承犯行，以及被告犯
    罪時之手段，以及竊取財物之價值等一切情狀，分別量處如
    主文所示之刑。又中華民國九十六年罪犯減刑條例業於96年
    7 月4 日公布，並於同年月16日起施行，被告於96年2 月14
    日，毀壞丁○○設於高雄縣鳳山市○○路○段141 巷39號住
    處窗戶之安全設備，竊盜丁○○所有之現金3 萬元與黃金戒
    指2 只之犯罪，係在96年4 月24日減刑基準日之前，且所犯
    之罪核與該條例第2 條第1 項之規定相符，復無同條例第3
    條限制減刑之除外情形，爰依該條例第2 條第1 項第3 款規
    定，減其上開宣告刑期二分之一。並就被告所犯上開二罪，
    依第51條第5 款規定，定應執行刑如主文所示。
據上論斷，應依刑事訴訟法第273 條之1 第1 項、第299 條第1
項前段，刑法第321 條第1 項第2 款、第320 條第1 項、第47條
第1 項、第51條第5 款，刑法施行法第1 條之1 ，中華民國九十
六年罪犯減刑條例第2 條第1 項第3 款、第7 條，判決如主文。
本案經檢察官乙○○到庭執行職務。
中    華    民    國    98    年    2     月    19    日
                  刑事第七庭  法  官  高增泓
以上正本證明與原本無異。
如不服本判決，應於判決送達後10日內，向本院提出上訴狀。
中    華    民    國    98    年    2     月    19    日
                              書記官  黃麗玉
附錄本案論罪科刑法條全文：
刑法第321條
犯竊盜罪而有下列情形之一者，處6 月以上、5 年以下有期徒刑
：
  一  於夜間侵入住宅或有人居住之建築物、船艦或隱匿其內而
      犯之者。
  二  毀越門扇、牆垣或其他安全設備而犯之者。
  三  攜帶兇器而犯之者。
  四  結夥三人以上而犯之者。
  五  乘火災、水災或其他災害之際而犯之者。
  六  在車站或埠頭而犯之者。
前項之未遂犯罰之。
刑法第320條
意圖為自己或第三人不法之所有，而竊取他人之動產者，為竊盜
罪，處5 年以下有期徒刑、拘役或5 百元以下罰金。
意圖為自己或第三人不法之利益，而竊佔他人之不動產者，依前
項之規定處斷。
前二項之未遂犯罰之。


司法院資訊處製作；財團法人民間司法改革基金會備份。
